臺灣臺中地方法院臺中簡易庭民事判決
110年度中簡字第3427號
原      告  臺灣產物保險股份有限公司新竹分公司

法定代理人  邱琦翔  
訴訟代理人  賴明樟  
被      告  江杰蒼  
特別代理人  江甲富  
上列當事人間損害賠償事件，於民國111年1月27日言詞辯論終結
，本院判決如下： 
    主      文
被告應給付原告新臺幣壹佰貳拾萬元及自民國一一０年十月十五
日起至清償日止，按年息百分之五計算之利息。
原告其餘之訴駁回。
訴訟費用由被告負擔百分之八十六，餘由原告負擔。
本判決原告勝訴部分得假執行，被告如以新臺幣壹佰貳拾萬元為
原告預供擔保或提存，得免為假執行。
　　事實及理由
一、原告起訴聲明請求被告給付新臺幣（下同）200萬元及利息
    ，後減縮後如後開原告聲明所示（見卷第183頁），依民事
    訴訟法第255條第1項第3款規定，應予准許。
二、原告主張：被告於民國109年7月31日3時59分許，駕駛原告
    承保車牌號碼000-0000號自用小客車，行經臺中市西屯區環
    中路與凱旋路交岔路口時，因酒後駕車暨駕駛不慎，致未繫
    安全帶之乘客即訴外人徐子文死亡，被告應負7成過失責任
    ，徐子文應負3成過失責任。原告依強制汽車責任保險賠付2
    00萬元，因被告酒後駕駛肇事，爰依強制汽車責任保險法第
    29條第1項規定代位向被告求償等語，並聲明：被告應給付
    原告140萬元及自起訴狀繕本送達翌日起至清償日止，按年
    息百分之5計算之利息。
三、被告則以：徐子文於事故發生時未繫安全帶死亡，應負7成
    責任，被告只付3成責任等語資為抗辯，答辯聲明：原告之
    訴駁回。
四、得心證之理由：
  ㈠原告主張之事實業據其提出強制險理賠計算書影本、強制汽
    車責任保險理賠申請書影本、臺中市政府警察局道路交通事
    故當事人登記聯單影本、道路交通事故現場圖影本、受害人
    繼承系統表影本、臺灣臺中地方檢察署相驗屍體證明書影本
    為證（見卷第23-33頁），並有臺中市政府警察局道路交通
    事故調查卷宗在卷可考（見卷第55-123頁）。被告涉嫌公共
    危險案件，經臺灣臺中地方檢察署檢察官以109年度偵字第2
    5855號起訴書提起公訴，有上開起訴書在卷可考（見卷第19
    1-192頁）。被告就原告主張之事實均不爭執，堪信原告前
    開主張之事實為真正。
  ㈡按「被保險人有下列情事之一，致被保險汽車發生汽車交通
    事故者，保險人仍應依本法規定負保險給付之責。但得在給
    付金額範圍內，代位行使請求權人對被保險人之請求權：一
    、飲用酒類或其他類似物後駕駛汽車，其吐氣或血液中所含
    酒精濃度超過道路交通管理法規規定之標準。」，強制汽車
    責任保險法第29條第1項第1款定有明文。又「汽車駕駛人有
    下列情形之一者，不得駕車：…二、飲用酒類或其他類似物
    後其吐氣所含酒精濃度達每公升零點一五毫克或血液中酒精
    濃度達百分之零點零三以上。 」，道路交通安全規則第114
    條第2款定有明文。被告酒後駕駛汽車，肇事後測得其酒精
    濃度達189mg/dl（換算成呼氣酒精濃度則為每公升0.945毫
    克），因此肇事致乘客即訴外人徐子文因胸腔創傷、頭頸部
    頓挫傷、脛骨與腓骨骨折等嚴重傷害，經送醫後仍死亡，原
    告業依強制汽車責任保險契約給付訴外人徐子文之家屬200
    萬元，主張於給付金額範圍內，代位行使對於被告之損害賠
    償請求權，洵屬有據。
　㈢再按損害之發生或擴大，被害人與有過失者，法院得減輕賠
    償金額，或免除之，民法第217條第1項定有明文。所謂被害
    人與有過失，只須其行為為損害之共同原因，且其過失行為
    並有助成損害之發生或擴大者，即屬相當（最高法院96年度
    台上字第2324號判決參照）。依被告警詢所述，訴外人徐子
    文招待被告同往臺中某店飲酒，雙方均至酒醉，訴外人徐子
    文明知被告酒醉，仍乘坐被告駕駛車輛，且訴外人徐子文肇
    事時未繫安全帶，有臺中市警察局第六分局110年6月4日中
    市警六分偵字第1100066793號在卷可佐（見卷第189頁），
    顯然違反道路交通安全規則第89條第1項第5款駕駛人及乘客
    均應繫妥安全帶之規定，足認訴外人徐子文就事故發生亦有
    過失。本院斟酌前揭被告及徐子文就事故發生過失情節，認
    訴外人徐子文應負10分之4之責任，被告應負10分之6之責任
    ，方屬公允。準此，原告得請求被告賠償之金額，經過失相
    抵後為120萬元（200萬×6/10＝1240萬元）。
　㈣末按「給付無確定期限者，債務人於債權人得請求給付時，
    經其催告而未為給付，自受催告時起，負遲延責任。其經債
    權人起訴而送達訴狀，或依督促程序送達支付命令，或為其
    他相類之行為者，與催告有同一之效力。」，「遲延之債務
    ，以支付金錢為標的者，債權人得請求依法定利率計算之遲
    延利息。但約定利率較高者，仍從其約定利率。」，民法第
    229條第2項、第233條第1項定有明文。原告所提民事起訴狀
    繕本於110年10月14日送達被告（110年10月4日寄存於苗栗
    縣警察局苗栗分局北苗派出所，依民事訴訟法第138條第2項
    規定，自寄存之日起，經10日發生效力，送達證書見卷第13
    9頁），被告自受起訴狀送達時起負遲延責任，並應自翌日
    起加付法定遲延利息。
五、從而，原告依強制汽車責任保險法第29條第1項第1款規定，
    請求被告給付120萬元及自起訴狀繕本送達翌日即110年10月
    15日起至清償日止，按年息百分之5 計算之利息，為有理由
    ，應予准許，逾此部分之請求，為無理由，應予駁回。
六、本件係就民事訴訟法第427條第1項訴訟適用簡易程序為被告
    敗訴之判決，爰依民事訴訟法第389條第1項第3 款規定，依
    職權宣告假執行，並依職權宣告被告預供擔保或提存，得免
    為假執行。
七、據上論結，本件原告之訴為一部有理由，一部無理由，依民
    事訴訟法第436條第2項、第79條、第389條第1項第3款、第3
    92條第2項，判決如主文。
中　　華　　民　　國　　111 　年　　2 　　月　　24　　日
                  臺灣臺中地方法院臺中簡易庭
                                  法  官  熊祥雲
以上正本係照原本作成。
如不服本判決，應於送達後20日內，向本院提出上訴狀並表明上
訴理由，如於本判決宣示後送達前提起上訴者，應於判決送達後
20日內補提上訴理由書（須附繕本），如委任律師提起上訴者，
應一併繳納上訴審裁判費。
中　　華　　民　　國　　111 　年　　2 　　月　　24　　日
                                  書記官  王麗麗